【裁判字號】    95,小上,58
【裁判日期】    950818
【裁判案由】    損害賠償
【裁判全文】
臺灣臺中地方法院民事判決  95年度小上字第58號
上  訴  人  甲○○
被  上訴人  乙○○
上列當事人間請求損害賠償事件，上訴人對於中華民國９５年６
月９日本院沙鹿簡易庭９５年度沙小字第３０５號第一審民事判
決提起上訴，本院判決如下：
    主  文
上訴駁回。
第二審訴訟費用新臺幣壹仟伍佰元由上訴人負擔。
    理  由
一、上訴意旨略以：被上訴人自認其車輛係由其夫送修，則費用
    即由其夫支付，故被上訴人無損害發生，不得請求上訴人賠
    償，原審遽為有利於被上訴人之判決，有民事訴訟法第４６
    ９條第６款理由不備之違法；又原審既認被上訴人提出之方
    向盤修繕部分非本件車禍而發生，不得請求賠償，竟又認被
    上訴人其餘請求有理，顯見原審就被上訴人提出之莨兆（原
    審誤載為良兆）修配廠車輛維修單之認定前後矛盾，有民事
    訴訟法第４６９條第６款理由矛盾之違法；而該維修單之出
    廠日期早於入廠日期，應為串通不實之文件，不可採為證據
    ，縱解釋為顛倒誤植，日期亦與本件車禍發生日期無法吻合
    ，上訴人否認該維修單之真正，該維修單不能證明被上訴人
    因本件車禍所受之損害，原審未命被上訴人舉證其損害，有
    違民事訴訟法第２７７條舉證責任分配原則之規定。爰提起
    上訴，求為廢棄原審上訴人敗訴部分判決，並駁回被上訴人
    第一審之訴及假執行之聲請。
二、按對於小額程序之第一審裁判上訴，非以其違背法令為理由
    ，不得為之；其上訴狀內應記載上訴理由，表明原判決所違
    背之法令及其具體內容，或依訴訟資料可認為原判決有違背
    法令之具體事實，民事訴訟法第４３６條之２４、第４３６
    條之２５定有明文。又依同法第４３６條之３２第２項規定
    ，於小額事件之上訴程序並不準用同法第４６９條第６款規
    定以觀，對於小額程序第一審裁判，並不得以第一審判決有
    「判決不備理由或理由矛盾」之違法情形為上訴理由。
三、本件上訴人就原判決所為如上訴意旨所示之判決理由矛盾及
    判決不備理由之指摘，依前揭說明，乃不得提起上訴之事由
    ，故其所為此部分之指摘自屬無據，不應准許。
四、又按取捨證據、認定事實屬於事實審法院之職權，若其認定
    並不違背法令，即不許任意指摘其認定不當（最高法院２８
    年上字第１５１５號判例參照）。經查，本件上訴人雖指摘
    原審逕依日期填載不實之維修單認定被上訴人之損害，未命
    被上訴人舉證之，有違反舉證責任分配原則之違法，惟查關
    於認定被上訴人之損害，悉屬原審認定事實之職權行使，而
    被上訴人於原審嗣另提出日期相符之維修單及修車廠疏忽就
    日期誤植之更正聲明，上訴人且於原審最後一次言詞辯論時
    表示除方向盤修繕部分，就其他零件之修繕無意見，亦經原
    審記明筆錄在案，則原審據而認定被上訴人所受之損害並無
    何違背法令之情形，則揆諸上開判例說明，自難認原判決有
    何違背法令之事由。
五、綜上所述，上訴意旨指摘原判決違背法令，並不足取，則依
    首揭法條說明，其上訴自屬不應准許，依民事訴訟法第４３
    ６條之２９第２款規定，爰不經言詞辯論而為判決。
六、依民事訴訟法第４３６條之３２第１項準用同法第４３６條
    之１９之規定，第二審法院為訴訟費用之裁判時，應確定其
    訴訟費用額，而本件第二審訴訟費用額確定為裁判費１５０
    ０元，應依前揭條文規定，為如主文第２項之諭知。
七、據上論結，本件上訴為無理由，依民事訴訟法第４２９條之
    ２９第２款、第４３６條之３２第１項、第２項、第４４９
    條第１項、第４３６條之１９第１項、第７８條，判決如主
    文。
中    華    民    國    95    年    8     月    18    日
                  民事第二庭    審判長法  官  許冰芬
                                      法  官  蔡建興
                                      法  官  劉正中
以上正本係照原本作成
不得上訴
中    華    民    國    95    年    8     月    18    日
                                      書記官  劉文永


司法院資訊處製作；財團法人民間司法改革基金會備份。
